臺灣彰化地方法院刑事判決　　　　　　　　　　　　　九十一年度訴字第二二二號
　　公　訴　人　臺灣彰化地方法院檢察署檢察官
　　被　　　告　甲○○
右列被告因違反毒品危害防制條例案件，經檢察官提起公訴（九十一年度毒偵字第五
一號），本院判決如左：
     主  文
甲○○連續施用第一級毒品，處有期徒刑壹年，扣案之毒品海洛因壹包（淨重零點貳
壹公克）沒收銷燬之；又連續施用第二級毒品，處有期徒刑陸月，甲基安非他命壹包
（淨重壹點參公克）沒收銷燬之。應執行有期徒刑壹年肆月，扣案之毒品海洛因壹包
（淨重零點貳壹公克）及甲基安非他命壹包（淨重壹點參公克）均沒收銷燬之。
     事  實
一、甲○○前因施用毒品案件，經強制戒治期滿，由檢察官於民國八十九年七月二十
    八日，以八十九年度戒毒偵字第七六四、七六五、七六六、七六七、七六八、七
    六九號為不起訴處分。復因施用毒品案件，由本院於九十年八月二十八日，以九
    十年度訴字第四九六號判處甲○○應執行有期徒刑一年四月確定，並由本院以九
    十年度毒聲字第九三八號裁定令入戒治處所施用以強制戒治一年，經送臺灣雲林
    戒治所強制戒治滿三個月後，其成效經評定合格，無繼續戒治必要，經檢察官聲
    請由本院於九十年八月十三日，以九十年度毒聲字第三一五六號裁定停止戒治，
    所餘戒治期間付保護管束，詎其仍不知悔改，復基於概括之犯意，自九十年十二
    月上旬起，至九十年十二月三十一日止，在彰化縣員林鎮○○○街「ＨＩＴ電子
    遊藝場」廁所內，以將海洛因摻入香煙吸食之方式，連續施用第一級毒品海洛因
    多次，平均每日施用一次。又於前述時間之內，在前述地點，以將甲基安非他命
    放在玻璃球內點火燒烤成煙霧狀後吸入體內之方式，連續施用第二級毒品甲基安
    非他命多次，亦平均每日施用一次。嗣於九十一年一月二日一時三十分許，在彰
    化縣員林鎮○○路三二三號前為警查獲，並在其所駕駛之車號Ｖ九─二一六二號
    自小客車內，扣得海洛因一包（淨重０．二一公克）及甲基安非他命一包（毛重
    一．三公克）。
二、案經彰化縣警察局員林分局報請台灣彰化地方法院檢察署檢察官偵查起訴。
     理  由
一、訊據被告甲○○對於右開犯罪事實坦承不諱，且其被警查獲後，經採集其尿液送
    驗之結果，呈甲基安非他命及嗎啡陽性反應（按海洛因在人體內會代謝為嗎啡）
    ，有詮昕科技股份有限公司出具之濫用藥物尿液檢驗報告附卷可稽，另查扣案之
    白色粉末、結晶體各一包確係毒品海洛因及毒品甲基安非他命，有法務部調查局
    鑑定通知書、警察局初步檢驗報告單各一紙附卷可憑，足徵其自白與事實相符。
    又查被告前因施用毒品案件，經強制戒治期滿，由檢察官於八十九年七月二十八
    日，以八十九年度戒毒偵字第七六四、七六五、七六六、七六七、七六八、七六
    九號為不起訴處分後，復因施用毒品案件，由本院以九十年度毒聲字第九三八號
    裁定令入戒治處所施用以強制戒治一年，經送臺灣雲林戒治所強制戒治滿三個月
    後，其成效經評定合格，無繼續戒治必要，經檢察官聲請由本院於九十年八月十
    三日，以九十年度毒聲字第三一五六號裁定停止戒治，所餘戒治期間付保護管束
    ，並於九十年八月二十二日停止處分戒治出所等情，有台灣高等法院被告全國前
    案紀錄表、台灣彰化地方法院檢察署前案資料查註紀錄表、前述不起訴處分書及
    台灣彰化地方法院法務部在監在押資料表附卷可參。本件事證明確，被告犯行堪
    予認定。
二、按海洛因係毒品危害防制條例第二條第二項第一款所規定之第一級毒品，甲基安
    非他命係同條項第二款所規定之第二級毒品。查被告前因施用毒品案件，經強治
    戒治而由檢察官為不起訴處分確定後，又於五年內再施用第一級與二級毒品，核
    其所為，係犯毒品危害防制條例第十條第一項之施用第一級毒品罪及同條第二項
    之施用第二級毒品罪。其施用第一級與二級毒品而持有該毒品之低度行為，應各
    為施用毒品之高度行為所吸收，爰均不另論罪。至被告前述二犯行，均時間緊接
    ，犯罪構成要件相同，顯各係基於概括之犯意為之，俱為連續犯，應各論以一罪
    ，並依法加重其刑。再查被告所犯上述二罪，其犯意各別，行為互殊，應分論併
    罰。末審酌吸毒雖係自戕行為，惟對家庭及社會之影響甚大，且被告前因施用毒
    品案件經強治戒治及不起訴處分後，又因施用毒品案件經判決應執行有期徒刑一
    年四月，並再送強制戒治，竟於停止戒治出所並交付保護管束而尚未期滿時，再
    度施用毒品，顯見其並無禁絕毒品之決心，然其於犯後坦承犯行，態度尚稱良好
    等一切情狀，量處如主文所示之刑，並定其應執行之刑，以示懲戒。末查扣案之
    毒品海洛因一包（重○點二一公克）及甲基安非他命一包（重一點三公克），應
    依毒品危害防制條例第十八條第一項前段之規定宣告沒收銷燬之。
據上論斷，應依刑事訴訟法第二百九十九條第一項前段，毒品危害防制條例第十條第
一項、第二項，第十八條第一項前段，刑法第十一條前段、第五十六條、第五十一條
第五款，判決如主文。
本案經檢察官廖曉萍到庭執行職務。
中      華      民      國    九十一    年      四      月     四       日
                                  台灣彰化地方法院刑事第三庭
                                          審判長法官  余   仕   明
                                          法      官  廖   國   佑
                                          法      官  黃   玉   齡
右正本證明與原本無異。
如不服本判決，應於判決送達後十日內向本院提出上訴狀( 須附繕本 )。
                                           法院書記官  林  憲   男
中      華      民      國    九十一    年      四      月     九       日
毒品危害防制條例第十條
施用第一級毒品者，處六月以上五年以下有期徒刑。
施用第二級毒品者，處三年以下有期徒刑。
